【裁判字號】    99,消債清,57
【裁判日期】    990415
【裁判案由】    清算事件
【裁判全文】
台灣台中地方法院民事裁定            99年度消債清字第57號
    聲  請  人
    即  債務人  羅偉誠即羅傑.
    相  對  人
    即  債權人  匯誠第一資產管理股份有限公司
                （原「中華商業銀行股份有限公司」）
                （原「香港商香港上海匯豐銀行股份有限公司」）
    法定代理人  王裕南
    相  對  人
    即  債權人  戊○(台灣)商業銀行股份有限公司
                （含「美商戊○銀行股份有限公司」）
    法定代理人  甲○○
    相  對  人
    即  債權人  荷商荷蘭銀行股份有限公司台北分公司
    法定代理人  癸○○
    代  理  人  李軼倫
    相  對  人
    即  債權人  渣打國際商業銀行股份有限公司
    法定代理人  壬○○
    代  理  人  庚○○
    相  對  人
    即  債權人  臺灣新光商業銀行股份有限公司
    法定代理人  丙○○
    代  理  人  翁誌斌
    相  對  人
    即  債權人  聯邦商業銀行股份有限公司
    法定代理人  丁○○
    代  理  人  乙○○
    相  對  人
    即  債權人  永豐商業銀行股份有限公司
    法定代理人  蔡友才
    代  理  人  林美芳
    相  對  人
    即  債權人  日盛國際商業銀行股份有限公司
    法定代理人  己  ○
    相  對  人
    即  債權人  中國信託商業銀行股份有限公司
    法定代理人  辛○○○○
    代  理  人  鄭資華
    相  對  人
    即  債權人  萬榮行銷顧問股份有限公司
    法定代理人  子○○
    代  理  人  楊道利
上列當事人因消費者債務清理事件聲請清算，本院裁定如下：
    主    文
債務人羅偉誠（即羅傑即羅坤三）自中華民國99年 4月15日16時
起開始清算程序，並同時終止清算程序。
    理    由
一、按法院開始清算程序之裁定，應載明其年、月、日、時，並
    即時發生效力；債務人之財產不敷清償清算程序之費用時，
    法院應裁定開始清算程序，並同時終止清算程序，消費者債
    務清理條例第83條第1項、第85條第1項分別定有明文。
二、本件聲請人即債務人聲請意旨略以：因聲請人之財產及收入
    不足以清償債務，前曾依照中華民國銀行公會會員辦理消費
    金融案件無擔保債務協商機制與金融機構成立協商，協商條
    件95年 7月起，分120期，利率3.88%，於每月10日月付新台
    幣10,195元，惟因聲請人收入不高（95年收入總和15,804元
    ），實無法依協商條件履行，是聲請人僅繳交 2期後即行毀
    諾，故聲請人無力繼續履行原協商條件，顯係因非可歸責於
    己之事由致履行有重大困難，又聲請人即債務人又未經法院
    裁定開始更生程序或許可和解或宣告破產，爰聲請清算等語
    。
三、經查：債務人所主張之上開事實，業據提出戶籍謄本、身分
    證、全民健康保險卡、債權人清冊（債務 1,129,818元）、
    財產及收入狀況說明書、財團法人金融聯合徵信中心當事人
    查詢個人資料（信用報告）回覆書、協議書、財政部臺灣省
    中區國稅財產歸屬資料清單（含配偶張櫻，本院97年度消
    債清字第90號、98年度執消債清字第15號）、財政部台灣省
    中區國稅局95年、96年、97年度綜合所得稅各類所得資料清
    單、房屋租賃契約書、自來水費收據、電費收據附卷為證，
    此外又查無聲請人即債務人有消費者債務清理條例第6條第3
    項、第8條或第82條第2項所定駁回清算聲請之事由存在，則
    聲請人即債務人聲請清算，應屬有據。
四、再查，依據聲請人即債務人所提財產及收入狀況說明書所載
    ，其財產僅車牌號碼BXQ-716號（1999年4月）之重型機車一
    輛，此有行車執照一紙在卷可稽，依行政院所頒「固定資產
    耐用年數表」及「固定資產折舊率表」之規定，機器腳車之
    耐用年數為3年，依定率遞減法每年折舊千分之536，而上開
    輕型機車已使用達近11年，已無太多殘值，再參酌本件清算
    程序之規模，堪認債務人之財產應不敷清償清算程序之費用
    ，自應裁定開始本件清算程序，並同時終止清算程序，爰裁
    定如主文。
中    華    民    國    99    年    4     月    15    日
                            民事庭法  官  顏世傑
上為正本係照原本作成
「開始清算程序」之裁定不得抗告，如不服「同時終止清算程序
」之裁定，應於裁定送達後10日內，以書狀向本院提出抗告，並
繳納抗告費新臺幣1000元。
中    華    民    國    99    年    4     月    15    日
                                  書記官  黃善應

司法院資訊處製作；財團法人民間司法改革基金會備份。
